【裁判字號】    97,上訴,1039
【裁判日期】    970723
【裁判案由】    違反毒品危害防制條例
【裁判全文】
臺灣高等法院高雄分院刑事判決        97年度上訴字第1039號
上  訴  人  臺灣高雄地方法院檢察署檢察官
上  訴  人
即  被  告  甲○○
上列上訴人因被告違反毒品危害防制條例案件，不服臺灣高雄地
方法院97年度訴字第158 號中華民國97年3 月31日第一審判決（
起訴案號：臺灣高雄地方法院檢察署96年度毒偵字第10024 號）
，提起上訴，本院判決如下：
     主  文
上訴駁回。
     事  實
一、甲○○前於民國94年間因施用毒品案件，經依原審以94年度
    毒聲字第2719號裁定送勒戒所觀察、勒戒後，認無繼續施用
    毒品之傾向，於94年12月20日觀察、勒戒執行完畢釋放，並
    經本署檢察官以94年度毒偵字第9337號為不起訴處分確定。
    又於95年間因施用第一、二級毒品案件，經高雄地院以95年
    度訴字第2976號分別判決有期徒刑6 月及3 月，定應執行有
    期徒刑8 月確定，嗣因減刑條例而減刑為3 月及1 月15日，
    定應執行有期徒刑4 月，於96年3 月8 日入監執行，於96年
    7 月16日執行完畢。詎仍未戒除毒癮，於96年10月30日，在
    高雄縣鳳山市○○路76巷8 號住處施用第一級毒品海洛因1
    次；另於96年10月31日上午11時許，在其位於高雄縣鳳山市
    ○○路76巷8 號之住處內，以燒烤玻璃球之方式施用第二級
    毒品甲基安非他命。嗣於96年10月31日中午12時10分許，在
    高雄縣鳳山市○○路52巷88號前，因形跡可疑為警盤查，當
    場在其身上查獲第二級毒品安非他命1 包（驗前淨重0.039
    公克、驗後淨重0.037 公克，起訴書誤載毛重0.2 公克），
    並經採集尿液檢驗後始查悉上情。
  二、案經高雄縣政府警察局鳳山分局報告偵辦。
     理  由
一、本件被告甲○○所犯係死刑、無期徒刑、最輕本刑為3 年以
    上有期徒刑以外之罪，其於準備程序中就被訴事實為有罪之
    陳述，經法官告知簡式審判程序之旨，並聽取公訴人及被告
    之意見後，經本院依刑事訴訟法第273 條之1 第1 項之規定
    ，裁定由受命法官獨任進行簡式審判程序。又本件卷內之物
    證、書證等證據，依同法第273 條之2 規定，不受第159 條
    第1 項關於傳聞法則規定之限制，依法均有證據能力，合先
    敘明。
二、訊據被告甲○○對上揭事實，已於本院審理時坦承不諱（本
    院卷35頁、39頁），且被告於96年10月31日所採集之尿液經
    送驗結果，呈嗎啡陽性及甲基安非他命陽性反應，此有臺灣
    檢驗科技股份有限公司96年11月12日報告編號KH2007Ｂ0000
    000 號濫用藥物尿液檢驗報告（偵卷20之1 頁）、高雄縣政
    府警察局鳳山分局偵辦毒品案件嫌犯代號與真實姓名對照表
    （警卷7 頁），而扣案之晶體亦經檢出甲基安非他命陽性反
    應，復有高雄醫學大學附設中和紀念醫院檢驗報告1 份在卷
    可按（原審卷34頁）1 份附卷可稽。是被告前揭出於任意性
    之自白與事實相符，被告分別施用第一級毒品海洛因、施用
    第二級毒品甲基安非他命各1 次之犯行，堪以認定。
二、被告甲○○前於94年間因施用毒品案件，經依原審以94年度
    毒聲字第2719號裁定送勒戒所觀察、勒戒後，認無繼續施用
    毒品之傾向，於94年12月20日觀察、勒戒執行完畢釋放，並
    經本署檢察官以94年度毒偵字第9337號為不起訴處分確定。
    又於95年間因施用第一、二級毒品案件，經原審以95年度訴
    字第2976號分別判決有期徒刑6 月及3 月，定應執行有期徒
    刑8 月確定，嗣因減刑條例而減刑為3 月及1 月15日，定應
    執行有期徒刑4 月，於96年3 月8 日入監執行，於96 年7月
    16日執行完畢，此有臺灣高等法院被告前案紀錄表各1 紙在
    卷足參，是被告於因施用毒品經判刑執行完畢後5 年內已經
    再犯本罪，已與毒品危害防制條例第20條第3 項規定之「5
    年後再犯」之情形有別，顯見其再犯率甚高，原實施觀察、
    勒戒，已無法收其實效，而無5 年戒斷期之存在，自無再經
    觀察、勒戒及強制戒治之必要，應逕行追訴處罰。
三、查海洛因、甲基安非他命，分別為毒品危害防制條例第2 條
    第2 項第1 、2 款所稱之第一、二級毒品，核被告施用海洛
    因及甲基安非他命之行為，係分別犯該條例第10條第1 項、
    第2 項之施用第一、二級毒品罪。被告持有海洛因、安非他
    命進而施用，其持有之低度行為，應為施用之高度行為所吸
    收，不另論罪。又其所犯施用第一、二級毒品兩罪，犯意各
    別、行為互殊，應予分論併罰。又被告有起訴書所載前科及
    執行情形，有臺灣高等法院被告前案紀錄表1 份在卷可參，
    其受有期徒刑之執行完畢後，5 年以內故意再犯本件有期徒
    刑以上之罪，為累犯，應依刑法第47條第1 項之規定，加重
    其刑。
四、原審以被告犯罪事證明確，適用毒品危害防制條例第10條第
    1 項、第2 項，刑法第11條前段、第47條第1 項、第51條第
    5 款，並審酌被告經觀察、勒戒、強制戒治及經刑事處罰後
    ，仍不知戒惕，無視於毒品對於自身健康之戕害及國家對於
    杜絕毒品犯罪之禁令，再次施用毒品，惡性非輕，然念及坦
    承犯行及所犯為自戕行為等一切情狀，分別量處有期徒刑10
    月（施用海洛因）、4 月（施用甲基安非他命），並定應執
    行刑1 年。扣案安非他命1 包（驗前淨重0.039 公克、驗後
    淨重0.037 公克），依毒品危害防制條例第18條第1 項前段
    之規定，沒收銷燬之。至甲基安非他命1 包之分裝袋，因與
    毒品難以剝離，另送驗耗損部分，因已滅失而不存在，不另
    為沒收銷燬之諭知。經核認事用法均無違誤，量刑亦稱允當
    ，檢察官上訴意旨以原審量刑過輕云云，被告上訴意旨以原
    審量刑過重云云，指摘原判決不當，均無理由，應予駁回。
據上論斷，應依刑事訴訟法第368 條，判決如主文。
本案經檢察官姜麗儒到庭執行職務。
中    華    民    國    97    年    7     月    23    日
                  刑事第八庭    審判長法  官   李炫德
                                      法  官   郭玫利
                                      法  官   李政庭
以上正本證明與原本無異。
第一級毒品部分如不服本判決應於收受本判決後10日內向本院提
出上訴書狀，其未敘述上訴理由者，並得於提起上訴後10日內向
本院補提理由書狀（均須按他造當事人之人數附繕本）「切勿逕
送上級法院」。
其餘不得上訴。
中    華    民    國    97    年    7     月    23    日
                                      書記官   吳福連
附錄本案論罪科刑法條
毒品危害防制條例第10條
施用第一級毒品者，處 6 月以上 5 年以下有期徒刑。
施用第二級毒品者，處 3 年以下有期徒刑。


司法院資訊處製作；財團法人民間司法改革基金會備份。
